Inventaris van het archief van de heerlijkheid Voshol, 1543-1835
Nationaal Archief, Den Haag
- DE HEERLIJKHEID TER AAR
  - Bestuur, e.
    - bijzonder
      - Belasting, 8.
        - restanten, 8.7
          - Rekest van Johannes Paludanus, rentmeester, aan Adriaan van Sterreveld, gemachtigde, om afrekening door Artus de Haas, secretaris, van de restanten van de verpondingen over 1676-1690, 1692; met aantekening van de secretaris, waarbij hij verzoekt om de kohieren ter inzake te krijgen, 1692, met gunstige beschikking, 1692., 551; 1 stuk
          - Stukken betreffende de verponding van tienden, behorend aan François van Halewijn en Maria van Halewijn, weduwe Tomaso, en van de molen van Gerard Oudewater, 1714 en z.j.; 552; 1 katern en 5 stukken
        - familiegeld, 8.9
          - Staat van het familiegeld van Ter Aar, 1715.; 553; 1 katern
          - Staten van namen van degenen, die van 1736 tot 1748 uit het ambacht zijn vertrokken of daarin zijn aangekomen, z.j.; 554; 2 katernen
      - Sanering van de ambachtsfinanciën, 9.
        - Rekest van Cornelia van Stopenburg aan het hoogheemraadschap Rijnland om ontslag van Hendrik van Blijdestein, haar man, uit zijn gevangenschap, waarin hij geraakt was wegens weigering over de viswateren rekening te doen, (1699).; 555; 1 stuk
        - Rekesten van schout en ambachtsbewaarders aan de Staten van Holland om uitstel van de betaling van achterstallige verpondingen en hun ontslag van gijzeling, z.j.; met gunstige beschikkingen, 1702; afschriften, z.j., [1702 en z.j.]; 556; 1 katern en 1 stuk
        - Stukken betreffende schuld van ambachtsbewaarders van Ter Aar van betaling aan Hendrik van Blijdestein, schout, wegens achterstallige inning van verpondingen, 1705-1708.; 557; 1 omslag
        - Brief van Cornelis van Aerssen aan de Staten van Holland betreffende inwilliging van het verzoek van schout en ambachtsbewaarders van Ter Aar om uitstel van betaling, 1711; afschrift, z.j., [1711 en z.j.]; 558; 1 stuk
        - Rekesten van schout, ambachtsbewaarders, schepenen, gezworenen, heemraden, kerk- en armmeesters en ingelanden van Ter Aar aan Cornelis van Aerssen om het beheer van de ambachtsfinanciën, die ontredderd zijn, aan hem te mogen overdragen, 1711-1712; met afschriften, z.j., [1711-1712 en z.j.]; 559; 2 katernen en 2 stukken
        - Stukken betreffende de overeenkomst van Cornelis van Aerssen met schout, ambachtsbewaarders, schepenen en ingelanden van Ter Aar inzake zijn beheer van de ambachtsfinanciën, 1712-1713 en z.j.; 560; 1 omslag
        - Stukken betreffende het verzoek van schout en ambachtsbewaarders van Ter Aar aan het hoogheemraadschap Rijnland om uitstel van betaling der belastingen, 1717-1718.; 561; 3 stukken
        - Rekest van Johan Duytz, predikant, en zijn gemeente aan Cornelis van Aerssen om vrijstelling van diens beheer van de ambachtsfinanciën, dat verdacht was gemaakt door de Roomse parochie, 1717; met afschrift, z.j., [1717 en z.j.]; 562; 2 katernen
        - Stukken betreffende de plaatsing door inwoners van Ter Aar van een raam met naam en wapen van Cornelis van Aerssen wegens zijn oplossing van de problemen met hun financiën, 1718.; 563; 1 omslag
        - Briefwisseling tussen Cornelis van Aerssen en schout en ambachtsbewaarders van Ter Aar betreffende hun aanbod f 100, jaarlijks voor hem op de ambachtsrekening te brengen, 1720.; 564; 6 stukken
          Zie ook: inv.nrs. 2-3.
        - Rekest van schout en ambachtsbewaarders van Ter Aar aan de ontvanger-generaal van Holland om betaling van de schulden van het ambacht uit de zogenaamde oude boeken, 1726.; 565; 1 stuk
        - werkzaamheden, 9.1
          - Stukken betreffende door Cornelis van Aerssen te verrichten werkzaamheden voor de sanering der ambachtsfinanciën en de afwikkeling daarvan, 1712-1723.; 566; 1 omslag
        - meting, 9.2
          - Stukken betreffende de aanleg van de legger van 1717, 1710-1717.; 567; 2 katernen en 3 stukken
          - Legger van huizen en percelen van Ter Aar, 1717.; 568; 1 deel
          - Memorie betreffende een briefwisseling tussen de heer van Voshol en de secretaris van Ter Aar over veranderingen in de legger van, 1717, 1723.; 569; 1 stuk
        - inning, 9.3
          - Stukken betreffende de toepasbaarheid van de vergunning van 1688 door de Staten van Holland voor het ambacht Ter Aar voor inning van de stok op algemene titel op de inning van de achterstallen, 1713-1724.; 570; 6 stukken
          - Stukken betreffende een resolutie van Gecommitteerde Raden inzake boete op trage betaling van de belastingen door ingezetenen van Ter Aar, 1717.; 571; 1 omslag
        - eigendommen, 9.4
          - Stukken betreffende de verkoop van onroerend goed, dat bij executoriale verkoop vanaf 1704 aan het ambacht was gekomen, 1715-1723.; 572; 1 omslag
          - Stukken betreffende de overdracht door de Roomse armen van Nieuwveen van 5 morgen in de Schilker polder aan het ambacht Ter Aar wegens hun achterstal, 1716.; 573; 1 katern en 5 stukken
          - Memorie betreffende land, waarvan de verponding voldaan kan worden, en slecht land, waarvan de verponding kwijt is gescholden, z.j.; 574; 1 katern en 1 stuk
          - Brieven van Cornelis van Aerssen betreffende de aanstelling van gaarders van Ter Aar, 1716-1717; afschriften, z.j., [1716-1717 en z.j.]; 575; 2 stukken financiën
        - financiën, 9.5
          - Rekeningen van Cornelis Mijs van de binnenlandse kosten, de verpondingen en de Spaarndammer gelden, 1710-1717; met bijlagen, 1704-1717; afschriften, z.j., [1704-1717 en z.j.]; 576; 1 omslag
          - Rekeningen van Johan Burghard van de binnenlandse kosten, de verpondingen, de Spaarndammer gelden en de Aardamse brug, 1714-1725.; 577; 1 omslag
          - Stukken betreffende de afrekening van Cornelis Mijs met Johan Burghard en Cornelis van Aerssen van de garing in Ter Aar, 1716-1720; met bijlagen, 1715 en z.j., [1716-1720, 1715 en z.j.]; 578; 1 omslag
          - Memorie van Cornelis van Aerssen betreffende de stukken, dienend tot inning der belastingen, z.j.; 579; 1 stuk
        - molengeld, 9.6
          - Brief van Nikolaas van Schellingerhout, schout van Oudshoorn, aan Cornelis van Aerssen betreffende een post van het molengeld, die door Cornelis Mijs, rentmeester, onjuist was geplaatst, 1714.; 580; 1 stuk
        - achterstallen, 9.7
          - Stukken betreffende de verkoop van eigendommen van personen met een belastingschuld door de gaarder der gemenelandsmiddelen, 1704-1716.; 581; 1 pak
          - Akte, waarbij de heer van Voshol aan Michiel van Overvoorde, schout van Koudekerk, opdracht geeft tot inning van de over 1700-1706 lopende achterstallen van de stok, 1709-1710; afschriften, z.j., [1709-1710 en z.j.]; 582; 2 stukken
          - Rekeningen van Cornelis Mijs van de achterstallen van de binnenlandse kosten, 1709-1720; met retroacta en bijlagen, 1703-1719 en z.j., [1703-1720 en z.j.]; 583; 1 pak
          - Rekeningen van Leendert van Beesd van de achterstallen van de binnenlandse kosten, 1709; met bijlage, z.j., met aantekeningen van Cornelis van Aerssen, 1710-1717., [1709, 1710-1717]; 584; 1 omslag
          - Staten en memories van Cornelis van Aerssen van en betreffende de Spaarndammer gelden en de verpondingen over, 1679-1722, 1712-1714.; 585; 1 omslag
          - Staten van te innen restanten van de stok, de binnenlandse kosten, de Spaarndammer gelden en de verpondingen over, 1667-1699, 1713-1716.; 586; 1 omslag
          - Stukken betreffende de inning door Anna Hulshout, erfgename van de rentmeester van Rijnland, van de achterstallen van de Spaarndammer gelden, 1714.; 587; 1 omslag
          - Rekest van schout en ambachtsbewaarders van Ter Aar aan het hoogheemraadschap Rijnland om afschriften van rekeningen van de landen over 1679-1683 en 1702, concept., 1714; 588; 1 stuk
          - Stukken betreffende het verzoek van schout en ambachtsbewaarders aan het hoogheemraadschap Rijnland om uitstel van betaling van de achterstallen van de Spaarndammer gelden, 1714-1718; met bijlagen, 1713-1714., [1713-1718]; 589; 1 omslag
          - Resoluties van heer, schout en ambachtsbewaarders betreffende de inning van achterstallige belastingen, 1714-1725.; 590; 1 omslag
          - Memorie van Simon van Dam betreffende de onmogelijkheid de buitengewone verponding te voldoen en de verdwijning van een akte van 1654 over bevriezing van verponding over slecht land uit het archief van de Financie van Holland, 1714.; 591; 1 stuk
          - Staten van achterstallen van de Spaarndammer gelden vanaf, 1697, 1714-1729 en z.j.; 592; 1 omslag
          - Stukken betreffende de gijzeling van Jan Snij, die weigert de achterstal van de stok te voldoen, 1715.; 593; 6 stukken
          - Rekest van schout en ambachtsbewaarders aan Cornelis van Aerssen om afrekening van de achterstallen, concept., 1716; 594; 1 stuk
          - Stukken betreffende de inning der binnenlandse kosten en de Spaarndammer gelden, 1716; met retroacta, 1680-1684., [1716, 1680-1684]; 595; Gedrukt; 1 omslag
          - Rekeningen van Cornelis Mijs van de achterstallen van de hoofdelijke omslag van 1709, 1716-1720; met retroacta en bijlagen, 1674-1712., [1716-1720, 1674-1712]; 596; 1 pak
          - Staten van te innen restanten van het molengeld van de Bloklandse, Korteraarse, Middel -, Noordeindse en Uiteindse polders, over, 1713-1714, 1717.; 597; 2 stukken
          - Stukken betreffende de gijzeling van Arie van Douderen, ambachtsbewaarder, en Jacob Bevelander, schout, wegens schulden van het ambacht, 1717.; 598; 3 stukken
          - Stukken betreffende de aanstelling door Cornelis van Aerssen van Johan Burghard, secretaris, tot gaarder van de achterstallige belastingen, 1717.; 599; 1 katern en 5 stukken
          - Memorie van Cornelis van Aerssen betreffende rekeningen van de binnenlandse kosten, de Spaarndammer gelden en de verpondingen, 1717-1725.; 600; 1 katern en 1 stuk
          - Stukken betreffende de inning door schout en secretaris van Ter Aar van de achterstallen van de verpondingen over 1687-1715 van het goed van de armen van Ter Aar, de diakonie van Amsterdam en Gouda en het St. Elisabethsgasthuis te Haarlem, 1718-1726 en z.j.; 601; 1 omslag
          - Rekening van Cornelis Mijs van de achterstallen van de stok, de binnenlandse kosten, de verpondingen en de Spaarndammer gelden, z.j.; met bijlagen, concept. 1720, [1720 en z.j.]; 602; 1 omslag
          - Stukken betreffende de inning van belastingen over, 1679-1717, z.j.; 603; 1 omslag
          - Brief van Cornelis van Aerssen aan Abraham Guldewagen, rentmeester van Rijnland, betreffende uitstel van betaling van de achterstallen van de Spaarndammer gelden, concept., 1722; 604; 1 stuk
          - Kwitantie van Abraham Guldewagen, rentmeester van Rijnland, wegens betaling van de achterstallen van de Spaarndammer gelden voor het ambacht Ter Aar, 1724; met bijlagen, 1716., [1724, 1716]; 605; 6 stukken
          - Staat van over 1650-1724 betaalde riemtalen en herfstbeden, 1725.; 606; 1 stuk
          - Staat van achterstallen van de verpondingen van Ter Aar over, 1715-1728, 1732.; 607; 1 katern
        - crediteuren, 9.8
          - algemeen, 9.8.1
            - Rekest van Cornelis van Aerssen aan Gecommitteerde Raden om crediteuren van het ambacht Ter Aar te mogen oproepen, 1716; met concept, z.j., [1716 en z.j.]; 608; 2 stukken
            - Stukken betreffende geschillen van Cornelis van Aerssen met voormalige ambachtsbewaarders, die crediteuren van het ambacht zouden zijn, 1718-1719.; 609; 2 charters en 1 omslag
            - Staat van vorderingen van het ambacht op voormalige ambachtsbewaarders, z.j.; 610; 1 stuk
          - bijzonder, 9.8.2
            - Stukken betreffende de afrekening met voormalige ambachtsbewaarders, 1705-1725; met bijlagen, 1666-1715; afschriften, z.j., [1666-1725]; 611-630
              Zie ook de accoorden met deze ambachtsbewaarders, die zich als bijlagen bevinden in inv.nr. 583.
              - Met Artus de Haas, secretaris, 1705-1717., 611; 1 omslag
              - Met Jacob Lelieveld, 1713-1715; met bijlagen, 1701-1705; afschriften, z.j. [1713-1715, 1701-1705 en z.j.], 612; 2 katernen en 2 stukken
              - Met Jan van Zijl, 1714-1717; met bijlagen, 1687-1710; afschriften, z.j. [1714-1717, 1687-1710 en z.j.], 613; 1 pak
              - Met Gerard Oudewater de jonge en Gerard Oudewater de oude, 1714-1724; met bijlagen, 1690-1702. [1714-1724, 1690-1702], 614; 1 omslag
              - Met Pieter Eyckom, 1715; met bijlagen, 1706-1714; afschriften, z.j. [1715, 1706-1714 en z.j.], 615; 3 stukken
              - Met Cornelis Backer, 1715; met bijlagen, 1708-1710; afschrift, z.j. [1715, 1708-1710 en z.j.], 616; 2 stukken
              - Met Arie Zijdervaart, 1715; met bijlagen, 1699-1712; afschriften, z.j. [1715, 1699-1712 en z.j.], 617; 4 stukken
              - Met Jacob Lelieveld en Jan van der Hoorn, 1715-1716; met bijlagen, 1700-1705; afschriften, z.j. [1715-1716, 1700-1705 en z.j.], 618; 1 omslag
              - Met Cornelis van Zijl, 1715-1717; met bijlagen, 1698-1700; afschriften, z.j. [1715-1717, 1698-1700 en z.j.], 619; 1 omslag
              - Met Pieter Groeneveld, 1716; met bijlagen, 1706-1715; afschriften, z.j. [1716, 1706-1715 en z.j.], 620; 1 omslag
              - Met erfgenamen van Jacob van Weselenburg, 1716-1717; met bijlagen, 1679-1708; afschriften, z.j. [1716-1717, 1679-1708 en z.j.], 621; 1 pak
              - Met Hendrik van Blijdestein, 1716-1718., 622; 1 omslag
              - Met erfgenamen van Filips van Santen, 1716-1718; met bijlagen, 1683-1705; afschriften, z.j. [1716-1718, 1683-1705 en z.j.], 623; 1 pak
              - Met erfgenamen van Willem van der Hoorn, 1717; met bijlagen, 1687-1704; afschriften, z.j. [1717, 1687-1704 en z.j.], 624; 1 pak
              - Met erfgenamen van Johan Capoen, 1717-1718; met bijlagen, 1666-1698; afschriften, z.j. [1717-1718, 1666-1698 en z.j.], 625; 1 omslag
              - Met erfgenamen van Dirk Calshoven,1717-1718; met bijlagen, 1681-1687; afschriften, z.j. [1717-1718, 1681-1687 en z.j.], 626; 1 pak
              - Met erfgenamen van Cornelis van Dam, 1718; met bijlagen, 1679-1705; afschriften, z.j. [1718, 1679-1705 en z.j.], 627; 1 pak
              - Met Cornelis van Dam Pietersz., 1718-1720; met bijlage, 1700; afschrift, z.j. [1718-1720, 1700 en z.j.], 628; 2 katernen en 2 stukken
              - Met Andries en Johan Oudewater, 1719 en z.j., 629; 4 stukken
              - Met erfgenamen van Cornelis Groeneveld, 1724-1725; met bijlagen, 1699-1715; afschriften, z.j. [1724-1725, 1699-1715 en z.j.], 630; 1 pak
            - Stukken betreffende de afrekening door het ambacht Ter Aar met Cornelis van Aerssen van zijn kosten, gemaakt bij de sanering der ambachtsfinanciën, 1710-1722.; 631; 1 pak
            - Stukken betreffende een geschil tussen schout en ambachtsbewaarders van Ter Aar enerzijds en Cornelis Dispontijn, procureur, anderzijds over diens vorderingen op het ambacht, 1711-1731; met bijlagen, 1677-1703., [1711-1731, 1677-1703]; 632; 1 omslag